【裁判字號】    99,訴,1828
【裁判日期】    991105
【裁判案由】    妨害性自主罪
【裁判全文】
臺灣臺中地方法院刑事判決              99年度訴字第1828號
公  訴  人  臺灣臺中地方法院檢察署檢察官
被      告  00000000甲.
            00000000甲.
共      同
指定辯護人  本院公設辯護人  丙○○
上列被告等因妨害性自主罪案件，經檢察官提起公訴(99年度偵
續字第138號)，本院判決如下：
    主  文
00000000甲0犯乘機性交罪，累犯，處有期徒刑肆年陸月。
00000000甲0犯乘機性交罪，累犯，處有期徒刑伍年。
    犯罪事實
一、00000000甲0(真實姓名、年籍均詳卷內代號00000000甲0之真
    實姓名對照表)曾於民國95年間因詐欺案件，經本院判處有
    期徒刑4月確定，嗣於96年3月20日易科罰金執行完畢。0000
    0000甲0(真實姓名、年籍均詳卷內代號00000000甲0之真實姓
    名對照表)曾於92年間因妨害性自主罪案件，經本院判處有
    期徒刑3年6月，刑前強制治療確定，嗣於96年12月9日執行
    完畢。00000000甲0係00000000甲0之胞兄，且為00000000A(真
    實姓名、年籍均詳卷內代號00000000A之真實姓名對照表)之
    夫。緣0000甲0000A平日需外出工作，無法照料其中風而行動
    不便之公公(即00000000甲0、00000000甲0之父親)，乃自98年
    1月初起，委請其罹有輕度智能障礙心智缺陷之胞妹Ａ女(代
    號00000000，76年10月生，真實姓名、年籍均詳卷內代號00
    000000之真實姓名對照表，下稱Ａ女)至其位在臺中縣大雅
    鄉○○村○○路之住處暫住，並代為照料其公公。詎000000
    00甲0、00000000甲0均明知Ａ女為輕度智障心智缺陷之女子，
    對於外界之知覺反應及抵抗能力較一般人薄弱，竟分別基於
    利用心智缺陷女子不知抗拒而為性交(乘機性交)之接續犯意
    ，趁僅有Ａ女及中風之父親在家，Ａ女輕度智能障礙不知抗
    拒之際，00000000甲0自98年1月底起至同年6月初止，在其上
    址住處之廁所內，以其陰莖插入Ａ女之陰道及口腔之方式，
    接續與Ａ女為性交行為多次，平均1週約1至2次；00000000甲
    2則自98年2月初起至同年6月初止，在其上址住處房間內，
    以其陰莖插入Ａ女陰道之方式，接續與Ａ女為性交行為多次
    ，平均1週約1至2次。嗣於98年6月28日，Ａ女之二姊000000
    00B(真實姓名、年籍均詳卷內代號00000000B之真實姓名對
    照表)發現Ａ女之肚子隆起，始知Ａ女已懷孕5月(業已引產)
    ，進而報警循線查獲上情。
二、案經臺中縣警察局豐原分局報告臺灣臺中地方法院檢察署檢
    察官偵查起訴。
    理  由
一、按被告以外之人於審判外之言詞或書面陳述，除法律有規定
    者外，不得作為證據；又當事人、代理人或辯護人於調查證
    據時，知有刑事訴訟法第159條第1項不得為證據之情形，而
    未於言詞辯論終結前聲明異議者，視為已有將該等證據採為
    證據之同意，刑事訴訟法第159條第1項、第159條之5第2項
    定有明文。查被告00000000甲0、00000000甲0及其共同指定辯
    護人對本院所引用下列證據之證據能力，於言詞辯論終結前
    ，均無異議，本院審酌該等證據作成時之情況，並無不法取
    證情事，作為證據，應無不當，該等人證、書證，均有其證
    據能力，自得為證據。
二、認定犯罪事實所憑之證據及理由：
(一)被告00000000甲0、00000000甲0於本院審理時對上開犯罪事實
    均已認罪，其2人之自白應具有任意性，復與下列證據相符
    ，足徵合於事實，均堪採信。
  1.證人Ａ女、證人00000000A及證人00000000B於偵查中之證述
    。
  2.行政院衛生署○○醫院受理疑似性侵害事件驗傷診斷書影本
    、該醫院99年5月25日○○歷字第0990004437號函送之證人
    Ａ女病歷資料影本各1份。
  3.內政部警政署刑事警察局98年8月27日刑醫字第0980094518
    號鑑驗書1份。
  4.證人Ａ女之中華民國身心障礙手冊影本1紙、在校個別教育
    計畫資料(含學籍資料、臺中縣身心障礙學生鑑定證明等)1
    份。
(二)綜上所述，事證明確，被告00000000甲0、00000000甲0上開犯
    行，均堪以認定。
三、論罪科刑：
(一)按刑法第10條第5項規定「稱性交者，謂非基於正當目的所
    為之下列性侵入行為：一、以性器進入他人之性器、肛門或
    口腔，或使之接合之行為。二、以性器以外之其他身體部位
    或器物進入他人之性器、肛門，或使之接合之行為」，故被
    告00000000甲0以性器插入證人Ａ女之口腔，及被告2人以性
    器插入證人Ａ女之陰道，均構成性交行為。又按證人Ａ女為
    輕度智障之心智缺陷女子，有上開中華民國身心障礙手冊、
    臺中縣身心障礙學生鑑定證明等影本可憑。核被告00000000
    甲1、00000000甲0先後多次對罹有輕度智能障礙心智缺陷而不
    知抗拒之證人Ａ女為性交行為，均係犯刑法第225條第1項之
    乘機性交罪。
(二)被告00000000甲0、00000000甲0先後多次對證人Ａ女為乘機性
    交行為，各係於密切接近之時、地實施，且侵害同一法益，
    各行為之獨立性薄弱，依一般社會健全觀念，在時間差距上
    ，難以強行分開，在刑法評價上，以視為數個舉動之接續施
    行，合為包括之一行為予以評價，較為合理，應各論以接續
    犯之單純一罪。
(三)查被告00000000甲0曾於95年間因詐欺案件，經本院判處有期
    徒刑4月確定，嗣於96年3月20日易科罰金執行完畢；被告00
    000000甲2曾於92年間因妨害性自主罪案件，經本院判處有期
    徒刑3年6月，刑前強制治療確定，嗣於96年12月9日執行完
    畢，此有臺灣高等法院被告前案紀錄表各1份附卷可按，其2
    人前均受徒刑之執行完畢後，5年以內故意再犯前開有期徒
    刑以上之罪，均為累犯，應依刑法第47條第1項規定各加重
    其刑。
(四)爰審酌被告00000000甲0、00000000甲0之素行不佳，被告0000
    0000甲0為證人Ａ女之姊夫、被告0000甲0000甲2則為證人Ａ女
    胞姊之小叔，竟為逞獸慾，罔顧人倫，利用證人Ａ女心智缺
    陷而不知抗拒之際，對證人Ａ女加以性侵害之期間非短，造
    成證人Ａ女身、心受創既深且鉅，難以弭平，其等惡性非輕
    ，且尚未與證人Ａ女達成和解，惟念其2人犯後已坦承犯行
    ，稍見悔意，及被告00000000甲0前因妨害性自主罪案件，業
    受強制治療及徒刑執行完畢後，復犯本案妨害性自主犯行，
    量刑自不宜輕縱等一切情狀，分別量處主文所示之刑，以資
    懲儆。
四、適用之法律：
(一)刑事訴訟法第299條第1項前段。
(二)刑法第225條第1項、第47條第1項。
本案經檢察官乙○○到庭執行職務。
中    華    民    國    99    年    11    月    5    日
                  刑事第三庭  審判長法  官  張靜琪    
                                    法  官  蕭一弘 
                                    法  官  丁智慧 
上正本證明與原本無異。 
如不服本判決應於收受判決後10日內向本院提出上訴書狀，並應
敘述具體理由；其未敘述上訴理由者，應於上訴期間屆滿後20日
內向本院補提理由書（均須按他造當事人之人數附繕本）「切勿
逕送上級法院」。
                                    書記官  王志
中    華    民    國    99    年    11    月    5     日
附錄本案論罪科刑法條全文:
刑法第225條第1項
對於男女利用其精神、身體障礙、心智缺陷或其他相類之情形，
不能或不知抗拒而為性交者，處3年以上10年以下有期徒刑。

司法院資訊處製作；財團法人民間司法改革基金會備份。
